臺灣高等法院臺中分院民事判決　　九十一年度上易字第一四三號
　　　上　訴　人　丁○○
　　　訴訟代理人　丙○○
　　　法定代理人　甲○○
　　　訴訟代理人　戊○○
　　　　　　　　　乙○○
右當事人間請求確認本票債權不存在事件，上訴人對於中華民國九十一年二月八日臺
灣臺中地方法院九十年度訴字第二七七三號第一審判決提起上訴，本院判決如左：
      主      文
上訴駁回。
第二審訴訟費用由上訴人負擔。
      事      實
一、上訴人聲明求為判決：(一)原判決廢棄。(二)確認被上訴人持有上訴人簽發之發票日
    期為民國（下同）八十九年三月十日，票據號碼0000000號本票一紙，票
    面金額新臺幣（下同）三百七十二萬元其中八十五萬元票據債權不存在。(三)、第
    一、二審訴訟費用由被上訴人負擔。其陳述除與原判決記載相同者，茲引用之外
    ，補稱：
  (一)按被上訴人係以興建房屋，並將製造之房屋賣售提供與不特定之多數人為營業之
    公司，應屬消費者保護法第二條所稱以設計生產、製造、輸入、經銷商品或提供
    服務者，即企業經營者；而上訴人係以取得房屋為目的向被上訴人購買房屋之不
    動產交易，係為同法第二條第一款以消費為目的而為交易、使用商品或接受服務
    者。即消費者。依消保法第一條之規定，上訴人與被上訴人間房地買賣交易及法
    律關係自當適用消費者保護法。又本案買賣契約係由被上訴人單方擬定且用以提
    供作為不特定之多數人買賣交易所使用，依該法第二條第七款「定型化契約係指
    企業經營者為與不特定多數人訂立契約之用而單方預先擬定之契約條款」之規定
    ，應屬定型化契約。有關定型化契約之規定自當適用本案之買賣契約。
  (二)定型化契約之條款依消費者保護法施行細則第十條第一項規定，可分一般條款與
    非一般條款，稱一般條款者，是指企業經營者為與不特定多數人訂立契約之用，
    而單方預先擬定之契約條款。稱非一般條款者，是指契約當事人個別磋商而合意
    之契約條款。二者之區別實益，依該法第十五條規定，在於同一定型化契約中，
    如有一般條款與非一般條款存在，而彼此發生相抵觸情形時，該一般條款牴觸非
    一般條款的部分，無效。此規定係為保護消費者多屬非專業且為弱勢之一方，如
    任憑企業經營者制定有利於己之條文，則消費者之權益勢必無法獲得保障。
  (三)查本案買賣契約既屬定型化契約，就一般條款及非一般條款之規定自適用於本案
    買賣契約。按本案買賣合約中有關銀行貸款相關約定原係於契約第五條中為制式
    之規定，惟簽約當時，被上訴人強調可貸款八成，即三百八十二萬元整，扣除獎
    勵國宅貸款可貸部分，餘八十五萬元部分可另行辦理銀行貸款，且仍可申請首次
    購屋貸款，享有優惠利息，上訴人在被上訴人一再遊說下，方同意辦理，且就八
    十五萬元貸款部分，雙方另行約定內容，包含應備不動產保證人及如上訴人怠於
    辦理之法律效果，約定內容由上訴人擬定繕打後貼於合約第八頁處。依前開消費
    者保護法之規定，本案買賣合約第五條之規定係一般條款，而有關八十五萬元貸
    款之約定係非一般條款，如第五條約定與特約條款之規定有所抵觸時，抵觸之部
    分自當無效。究其特約條款內容，對於上訴人怠於辦理八十五萬銀行貸款之效果
    係約定依第十條違約罰則辦理，換言之，縱然合約第五條約定怠於辦理銀行貸款
    時，得主張擔保本票，惟僅適用二百八十七萬銀行貸款部分，而不適用八十五萬
    元部分。故被上訴人主張本票顯無理由。
  (四)消費者保護法施行細則第九條規定定型化契約條款不限於書面其以放映字幕、張
    貼、牌示或其他方法表示者，亦屬之。對照第二條第七項之規定可清楚看出，所
    為定型化契約，不僅書面之買賣契約，只要是企業經營者為單方擬定之買賣交易
    相關事項，均可視為定型化契約，均受前開定型化契約相關規定之規範。查切結
    書係被上訴人簽發交付上訴人，其內容均為被上訴人預擬，從連簽署處之公司名
    稱業已先行繕打完成，待用印即可使用之處即可看出。是該切結書依該法規定亦
    應屬定型化契約之一部分，且屬單方預先擬定之一般條款。查切結書內容係就第
    五條中本票擔保銀行貸款價款之用途為補充之說明，其性質應為合約第五條之補
    充說明文件，應屬合約之一部分，而非獨立之文件，依前開第三項說明，該切結
    書亦僅適用於二百八十七萬之銀行貸款，而不適用八十七萬元之貸款部分。
  (五)解釋契約，固須探求當事人立約時之真意，不能拘泥於契約之文字，但契約文字
    業已表示當事人真意，無須別事探求者，即不得反捨契約文字而更為曲解。十七
    年上字第一一一八號判例中已充分揭示對於契約解釋之原則。查切結書係被上訴
    人提供之制式文件，空白欄位係供不特定人填載使用，從其切結書外觀已表彰係
    單方意思表示之文件，其內容亦係被上訴人就合約第五條中本票擔保銀行貸款之
    用途再為補充之說明，而無上訴人任何之意思表示在內，甚且於立切結書人欄位
    尚亦僅被上訴人之名稱及用印，根本無上訴人之簽名或用印，如全然忽視切結書
    之外觀形式及內容。及一般契約形式，而僅依切結書中有上訴人之書寫即認定切
    結書係上訴人與被上訴人間之合意，實與前開判例揭示之原則有所違背與衝突，
    亦與事實不符。
  (六)又物之出賣人負交付其物於買受人，並使其取得該物所有權之義務，民法三四八
    條定有明文。交付標的物及移轉物之所有權方能完成民法買賣交易上應踐行之義
    務，而不動產買買交易因其特殊性，出賣人需踐行產權移轉登記及房屋交付兩個
    程序，方能完成民法三四八條規定義務，買受人才能取得不動產所有權並得自由
    處分收益。而不動產買賣中，銀行貸款之辦理需以標的房地為抵押設定，故實務
    上，賣方需先將房地過戶至買方名下，買方才得以房地申請銀行貸款，銀行在房
    地完成抵押設定後，始核撥貸款之買方，以為買賣價款之繳付。在此時，買受人
    僅取得產權所有權，且其上有抵押設定，對買受人而言，不僅無益，並需繳交本
    利，倘出賣人遲未交付房屋，買受人無法使用收益，實已造成買受人之損失。上
    訴人於八十九年三月簽訂買賣契約，八十九年六月便已完成所有銀行貸款之對保
    作業，被上訴人於八十九年十月間便將產權移轉於上訴人名下並取得二八七萬之
    銀行貸款部分，而上訴人亦開始負擔利息，然八十五萬元銀貸部分直到九十年二
    月間方通知核准，期間上訴人已負擔近十萬元房貸，但仍未取得房屋，後因房屋
    瑕疵過多及貸款之年限與被上訴人承諾不符，要求被上訴人依合約修繕瑕疵及履
    行貸款之年限與利率條件未果，迄今上訴人已負擔二十萬餘萬之貸款，仍無法取
    得房屋，更甚者，因無法取得房屋，每月仍需租賃房屋給付租金達二十餘萬元，
    是產權之移轉根本無益於上訴人，反而造成損害。
  (七)上訴人願意購買被上訴人房屋，主要原因係其房屋為成屋，短期內即可搬入，且
    被上訴人承諾特定之銀行貸款條件，及信賴其公司之信譽及品質。然自簽約日起
    已達二年五個月，被上訴人仍不修復房屋瑕疵辦理交屋，上訴人因而多支付之租
    金達數十萬，又銀行貸款一部分已支付本息，一部分又遲未按條件履行，復造成
    數十萬之利息支出及龐大之精神負擔，更甚者，竟以債權不存在之本票請求執行
    裁定，被上訴人不僅誠信喪盡，更已違反契約。上訴人因被上訴人怠於履行合約
    所造成之損失，包括租金損失、利息損失、稅費損失、及其精神壓力負擔之賠償
    ，主張由被上訴人負擔，並就其應付之債務抵銷。
二、被上訴人聲明求為判決：(一)上訴駁回。(二)第二審訴訟費用由上訴人負擔。其陳述
    除與原判決記載相同者，茲引用之外，補稱：
  (一)系爭本票，原為上訴人交予被上訴人作為產權移轉之擔保，因上訴人違約，未向
    銀行辦理八十五萬元貸款，致被上訴人受有損害，故被上訴人依法行使票據權利
    ，聲請裁定就本票金額三百七十二萬元，其中之「八十五萬元」強制執行，自屬
    有據。
  (二)上訴人所稱被上訴人所交付之房屋有瑕疵，被上訴人均未修繕云云，惟依原審法
    院到現場勘驗後，被上訴人所交付之房屋並無重大瑕疵，而達不堪上訴人居住之
    程度，上訴人也曾經帶朋友去看房子，認為沒有問題，但上訴人仍以貸款年限及
    利率不滿意，阻擋慶豐銀行撥款，因為上訴人拒絕撥付時間超過一個月，慶豐銀
    行才取消撥款。上訴人所言非實在，其上訴顯無理由。
      理    　由
一、上訴人起訴主張：上訴人因購屋需求參觀被上訴人投資興建位於台中市○○區○
    ○路二段上石南八巷之「熊貓大觀園」之二十一號十二樓及其基地持分、汽車停
    車位乙個，因被上訴人銷售人員一再強調本案屬獎勵投資興建住宅，可享有較優
    惠貸款，且本房屋已興建完成，只要完成產權移轉手續即可搬入，在被上訴人銷
    售人員鼓吹下，上訴人甚為心動，然因總價超出預算，上訴人仍再三考量，後因
    被上訴人銷售人員承諾銀行貸款可達八成，獎勵投資住宅適用之貸款不足部分可
    另申請一般二十年、利率六點六之一般房屋貸款，合計每月應繳之貸款本息絕不
    超過二萬元，在被上訴人銷售人員之承諾確信下，上訴人認尚在經濟可負擔範圍
    ，遂決定購買該二十一號十二樓及其基地持分、汽車停車位乙個，並與被上訴人
    銷售人員達成買賣總價為四百六十五萬元，其中三百七十二萬元為銀行貸款，而
    銀行貸款部分，分獎勵投資興建住宅貸款二百八十七萬元及一般房屋貸款八十五
    萬元，在雙方就總價及銀貸部分達成共識後，雙方即簽訂買賣契約。惟：
  (一)雙方簽約係由被上訴人催促上訴人簽約，然被上訴人此時仍未將合約書交上訴人
    審閱，上訴人在被上訴人一再催促並說明機會難得下，遂在未先行審閱合約內容
    之情形下，即於八十九年三月十日簽訂該買賣契約。簽約時，被上訴人要求上訴
    人開立與銀行貸款金額同額之本票為擔保，說明本票僅為被上訴人產權移轉時之
    擔保，如上訴人配合辦理銀行貸款手續，本票自無使用之餘地等語，並簽立乙紙
    切結書取信於上訴人，上訴人亦在切結書上書寫姓名，惟並未與被上訴人合意，
    仍依被上訴人要求開立本票號碼0000000號本票一紙交予被上訴人。
  (二)被上訴人執前開本票向原審法院聲請強制執行（九十年度票字第七四八八號），
    因該本票僅係用於擔保，按被上訴人所立切結書，本票權利之主張應在上訴人有
    延誤情事致無法辦理銀行貸款時始得為之，然上訴人自簽約後均配合被上訴人辦
    理銀行貸款手續，貸款銀行亦係被上訴人所指定，上訴人根本無遲延情事，又依
    兩造合約特約條款另有就信用貸款約定，本戶銀行貸款三百七十二萬元整，其中
    八十五萬元整，雙方同意以銀行信貸方式辦理，買方（即上訴人）應配合提供二
    名不動產保證人及信貸應備之相關資料予承辦銀行，若因買方因素致無法取得此
    項貸款，則買方應於本戶產權移轉登記前，一次以現金繳付賣方，否則雙方同意
    依本約第十條違約條款辦理之。此項約定應優先於制式之本約第五條規定，被上
    訴人自不得以該本票追索主張票據權利。亦即上訴人如有違約情事，被上訴人亦
    僅得依合約處理，被上訴人主張之本票全然無債權基礎之存在，自不得據以強制
    執行。
  (三)縱認被上訴人之聲請強制執行有理由，上訴人就銀行貸款三百七十二萬元已於去
    年就獎勵投資興建之住宅貸款二百八十七萬元核撥被上訴人，之後才辦理一般房
    屋銀行貸款八十五萬元，九十年二月慶豐銀行才通知要撥款，二者時間相差達半
    年，慶豐銀行的貸款條件竟為貸款年數為七年之短期信用貸款及利率百分之十二
    以上，顯與雙方約定不符，造成上訴人合計每月應負擔銀行貸款本息超過預估之
    二萬元以上，且上訴人多次要求辦理房屋驗收，被上訴人均藉詞拖延方同意，而
    對於上訴人檢視房屋後要求改善之瑕疵又遲不修復，迄未解決，上訴人因而通知
    慶豐銀行暫停撥付貸款八十五萬元，嗣慶豐銀行將貸款取消，也沒有告知上訴人
    。而房屋之瑕疵部分是在原審履勘時，才大部分修繕完畢。
  (四)按被上訴人係以興建房屋，並將製造之房屋賣售提供與不特定之多數人為營業之
    公司，應屬消費者保護法第二條所稱以設計生產、製造、輸入、經銷商品或提供
    服務者，即企業經營者，而上訴人向被上訴人購買房屋，係為同法第二條第一款
    以消費為目的而為交易之消費者。依消保法第一條之規定，上訴人與被上訴人間
    房地買賣交易及法律關係自當適用消費者保護法。本件買賣契約係由被上訴人單
    方所擬定，應屬定型化契約。在於同一定型化契約中，如有一般條款與非一般條
    款存在，該一般條款如有牴觸非一般條款之時，該牴觸部分無效。本案買賣合約
    中第五條為制式之規定，係一般條款，有關八十五萬元貸款部分，因雙方另行約
    定內容，則為非一般條款，切結書亦係就第五條為補充說明，且非上訴人與被上
    訴人合意簽訂之文件，故上訴人縱有怠於辦理該八十五萬元銀行貸款，亦不適用
    買賣合約第五條及切結書，被上訴人不得主張擔保本票之票據權利。
  (五)綜上理由，乃提起本訴，請求確認被上訴人所持有上訴人簽發之發票日期為八十
    九年三月十日，票據號碼0000000號本票一紙，票面金額三百七十二萬元
    其中八十五萬元票據債權不存在。又上訴人於八十九年三月簽訂買賣契約，迄今
    仍未取得房屋，卻已負擔二十萬餘萬元之貸款，更因租賃房屋居住付出租金達二
    十餘萬元，所造成之損害，均應由被上訴人負擔，並主張此損害與上訴人應付之
    債務抵銷。
二、被上訴人則以下列理由抗辯：
　(一)依兩造買賣合約書第五條第三項有約定，買方同意於簽約同時簽立本戶貸款金額
    之本票，交由賣方作為辦理產權移轉之擔保，此本票於交屋同時退還買方。另依
    兩造所書切結書，亦載明此擔保本票係為前開所述房地辨理產權移轉登記時之擔
    保票據，俟日後預訂貸款金額領取及尾款全部繳清時，此本票無條件退還，但訂
    戶如有延誤情事以致無法如期辦理貸款時，立切結書人即主張票據權利，訂戶不
    得異議。被上訴人並沒有向上訴人保證八十五萬元信用貸款部分可以貸二十年，
    利息百分之六．六，此八十五萬元部分，目前慶豐人壽之貸款方式是七年，利息
    百分之八．四七，且依合約第十一條第五項規定，縱然業務人員有口頭承諾，超
    過本約部分亦不具效力。
  (二)上訴人向慶豐銀行通知暫時不撥款時，被上訴人即告知上訴人已儘量幫上訴人找
    貸款條件好的銀行，且上訴人所稱之房屋瑕疵已經修繕，原審勘驗認房屋並無重
    大瑕疵，而達不堪居住之程度，上訴人也曾經帶朋友去看房子，認為沒有問題，
    但上訴人仍以貸款年限及利率不滿意，阻擋慶豐銀行撥款，因為上訴人拒絕撥付
    時間超過一個月，慶豐銀行才取消撥款。
  (三)系爭本票，原為上訴人交予被上訴人作為產權移轉之擔保，因上訴人違約，未向
    銀行辦理八十五萬元貸款，致被上訴人受有損害，故被上訴人依法行使票據權利
    ，聲請裁定就本票金額三百七十二萬元，其中之「八十五萬元」強制執行，自屬
    有據。
三、上訴人主張其向被上訴人購買於台中市○○區○○路二段上石南八巷之「熊貓大
    觀園」之二十一號十二樓及其基地持分、汽車停車位乙個，雙方於八十九年三月
    十日簽訂買賣契約，買賣總價為四百六十五萬元，其中三百七十二萬元為銀行貸
    款，而銀行貸款部分，分獎勵投資興建住宅貸款二百八十七萬元及一般房屋貸款
    八十五萬元，簽約時由上訴人開立本票號碼0000000號與銀行貸款金額同
    額之本票交予被上訴人，作為被上訴人產權移轉時之擔保，並由被上訴人簽立切
    結書，上訴人亦在切結書上書寫姓名，約定銀行貸款三百七十二萬元其中之八十
    五萬元，同意以銀行信貸方式辦理，買方應配合提供二名不動產保證人及信貸應
    備之相關資料予承辦銀行，若因買方因素致無法取得此項貸款，則買方應於本戶
    產權移轉登記前，一次以現金繳付賣方，否則雙方同意依本約第十條違約條款辦
    理。而前開獎勵投資興建住宅貸款二百八十七萬元由銀行撥付，至一般房屋貸款
    八十五萬元部分，因上訴人通知慶豐銀行暫停撥付，致為慶豐銀行取消，被上訴
    人乃將上訴人開立之本票，持向法院聲請裁定強制執行，經原審以九十年度票字
    第七四八八號裁准就其中八十五萬元部分強制執行，並已確定等情，為被上訴人
    所不爭執，且有房地買賣契約書影本、切結書影本、原審九十年度票字第七四八
    八號裁定等附卷可稽。
四、依兩造買賣合約書第五條第三項約定，買方（即上訴人）同意於簽約同時簽立本
    戶貸款金額之本票，交由賣方（即被上訴人）作為辦理產權移轉之擔保，此本票
    於交屋同時退還買方。另依被上訴人於買賣合約書簽訂時所立之切結書記載，此
    擔保本票係為前開所述房地辨理產權移轉登記時之擔保票據，俟日後預訂貸款金
    額領取及尾款全部繳清時，此本票無條件退還，但訂戶如有延誤情事以致無法如
    期辦理貸款時，立切結書人即主張票據權利，訂戶不得異議。上訴人既自認亦於
    該切結書上書寫姓名，仍應受該切結書所載文意之拘束。至於兩造買賣合約書特
    約條款另有信用貸款約定銀行貸款三百七十二萬元整，其中八十五萬元整，雙方
    同意以銀行信貸方式辦理，買方（即上訴人）應配合提供二名不動產保證人及信
    貸應備之相關資料予承辦銀行，若因買方因素致無法取得此項貸款，則買方應於
    本戶產權移轉登記前，一次以現金繳付買方，否則雙方同意依本約第十條違約條
    款辦理之，此與合約書第五條第三項及切結書之內容不一致，但訂約當日上訴人
    所簽之本票面額既為貸款金額總價之三百七十二萬元，而非特約條款信用貸款約
    定內容之八十五萬元，且被上訴人於上訴人未取得八十五萬元貸款前，並未依特
    約條款內容要求上訴人於產權移轉登記前應一次以現金繳付，仍將產權移轉予上
    訴人，而要求給付八十五萬元之貸款，足見雙方之合意，應與本約及切結書之內
    容一致。上訴人主張如伊有違約，被上訴人亦僅得依合約第十條處理，被上訴人
    不得主張擔保本票之票據權利，其所持本票債權不存在云云，尚嫌無據。
五、上訴人雖謂前揭銀行貸款三百七十二萬元，其中獎勵投資興建之住宅貸款二百八
    十七萬元已核撥予被上訴人，之後才辦理一般房屋銀行貸款八十五萬元，九十年
    二月慶豐銀行始通知伊要撥款，因訂約時，被上訴人之銷售人員承諾對於獎勵投
    資住宅適用之貸款不足部份，可另申請一般二十年、利率六點六之一般房屋貸款
    ，合計每月應繳之貸款本息絕不超過二萬元，但慶豐銀行的貸款條件竟為貸款年
    數為七年之短期信用貸款及利率百分之十二以上，顯與當初之承諾不符云云，然
    此始終為被上訴人所否認，而上訴人復未能舉證證明被上訴人之銷售人員確有承
    諾上述二十年期、利率六點六之一般房屋貸款之事實，是其以被上訴人遲延辦理
    一般房屋銀行貸款，又未依所承諾之年期、利率辦理貸款為由，拒絕慶豐銀行撥
    付八十五萬元之貸款被上訴人，亦屬無據。
六、另上訴人主張向被上訴人買受之房屋有瑕疵，屢經通知修繕，被上訴人均遲不修
    復，嗣於原審列舉須修繕之項目二十多處，其中除廚房陽台瓦斯管底部生鏽、流
    理台水槽下方插座離水管太近怕造成短路、樑下原有許多裂縫、部分地磚與地板
    水泥未完全密合、主臥室鋁門窗與窗檯接合處油漆有裂痕外，其餘已在原審於九
    十年十月十六日至兩造買賣標的之房屋即台中市○○區○○路二段上石南八巷之
    「熊貓大觀園」之二十一號十二樓勘驗時修繕完畢，有上訴人提出之修繕項目表
    及原審勘驗筆錄附卷可按。而上述尚未修繕之項目，據被上訴人稱瓦斯管底部生
    鏽部分，於日後裝上瓦斯表就會拿掉，流理台水槽下方水管會調高，主臥室鋁門
    窗與窗檯接合處若滲水可列入保固事項，其餘瑕疵究屬有限，自難認已構成重大
    瑕疵，而達於不堪上訴人居住之程度。被上訴人既已將系爭房地移轉登記予上訴
    人，依民法第二百六十四條第二項規定，上訴人或可主張減免該瑕疵部分之價金
    ，究難就八十五萬元之屬於買賣價金一部分之貸款義務，主張同時履行抗辯。
七、至上訴人主張本件買賣合約書，係由被上訴人催促上訴人簽約，當時被上訴人並
    未先將合約書交上訴人審閱，上訴人在未先行審閱合約內容之情形下，就與被上
    訴人簽訂該買賣契約云云。但上訴人既自承簽約時，被上訴人要求上訴人開立與
    銀行貸款金額同額之本票，說明本票為被上訴人產權移轉時之擔保，如上訴人配
    合辦理銀行貸款手續，該本票即無使用之餘地等語，並簽立切結書載明此擔保本
    票係為房地辨理產權移轉登記時之擔保票據，俟日後預訂貸款金額領取及尾款全
    部繳清時，此本票無條件退還，但訂戶如有延誤情事以致無法如期辦理貸款時，
    立切結書人即主張票據權利，訂戶不得異議，上訴人亦在該切結書上書寫姓名之
    事實。則本件買賣契約縱如上訴人所稱，係屬消費者保護法第二條第七款之「定
    型化契約」，亦因簽約當時，雙方已就上訴人應開立與銀行貸款金額同額之本票
    ，作為被上訴人產權移轉時之擔保票據，俟日後預訂貸款金額領取及尾款全部繳
    清時，此本票無條件退還，但訂戶如有延誤情事以致無法如期辦理貸款時，被上
    訴人即可主張票據權利，訂戶不得異議之約定內容，有所說明，且上訴人亦同意
    照辦，而開立與銀行貸款金額同額之本票擔保，又在切結書上書寫姓名，顯已熟
    知本件買賣契約之約定內容，豈可再指摘被上訴人未先將合約書交其審閱？又上
    訴人以被上訴人違反契約，怠於履行合約所造成伊包括租金、利息、稅費、精神
    壓力負擔之損失，應由被上訴人負擔賠償為由，而主張與其應付之債務抵銷云云
    。非但未據提出確切損失應由被上訴人負擔賠償之數據，且本件係上訴人請求確
    認本票債權不存在，並非被上訴人請求給付之訴訟，尤無主張抵銷之可言，故所
    述上情，均無可採。
八、綜上所述，本件上訴人以擔保兩造買賣契約之貸款如期辦理為由，所簽發日期八
    十九年三月十日、票面金額三百七十二萬元、票據號碼0000000號本票一
    紙交被上訴人收執，嗣上訴人因無正當理由拒絕撥付其中之八十五萬元貸款，經
    被上訴人以存證信函催告後仍未能依約辦理，有被上訴人提出之存證信函可稽，
    被上訴人依買賣契約及切結書所示內容，對所執之系爭本票其中之八十五萬元主
    張票據權利，自屬正當。上訴人主張被上訴人持有該本票一紙票據債權不存在，
    而訴請為確認之判決，殊屬無據，不應准許。原審為上訴人敗訴之判決，並無不
    合。上訴意旨指摘原判決不當，求予廢棄改判，為無理由，應予駁回。
九、兩造其餘訴訟資料及攻擊防禦方法經審酌後，均認與判決結果不生影響，無庸予
    以一一論述之必要，併予敘明。
十、據上論結，本件上訴為無理由，依民事訴訟法第四百四十九條第一項、第七十八
    條，判決如主文。
中　　　華　　　民　　　國　　九十一　　年　　　十　　　月　　二十二　　日
~B1民事第五庭審判長法　官　古金男
~B2　　　　　　　　法　官　朱　樑
~B3　　　　　　　　法　官　邱森樟
右為正本係照原本作成。
不得上訴。
~B 　 　　　　　　書記官　王麗英
中　　　華　　　民　　　國　　九十一　　年　　　十　　　月　　二十三　　日
　　　　　　　　　　　　　　　　　　　　　　　　　　　　　　　　　　　　Ｈ
